臺灣桃園地方法院刑事判決　　　　　　　96年度易字第1426號
公　訴　人　臺灣桃園地方法院檢察署檢察官
被　　　告　丙○○
　　　　　　　　　　（現羈押在臺灣桃園看守所）
　　　　　　甲○○
　　　　　　　　　　（現羈押在臺灣桃園看守所）
上列被告等因竊盜案件，經檢察官提起公訴（96年度偵字第
24820 號），本院判決如下：
    主  文
丙○○共同攜帶兇器竊盜，累犯，處有期徒刑捌月；扣案之壓力
剪、魚嘴鉗各壹支、固定滑輪壹個及手套壹雙，均沒收。又共同
攜帶兇器竊盜，累犯，處有期徒刑捌月；扣案之壓力剪、魚嘴鉗
各壹支、固定滑輪壹個、刀具參支及手套壹雙，均沒收。應執行
有期徒刑壹年；扣案之壓力剪、魚嘴鉗各壹支、固定滑輪壹個、
刀具參支及手套壹雙，均沒收。
甲○○共同攜帶兇器竊盜，處有期徒刑柒月；扣案之壓力剪、魚
嘴鉗各壹支、固定滑輪壹個及手套壹雙，均沒收。又共同攜帶兇
器竊盜，處有期徒刑柒月；扣案之壓力剪、魚嘴鉗各壹支、固定
滑輪壹個、刀具參支及手套壹雙，均沒收。應執行有期徒刑拾月
；扣案之壓力剪、魚嘴鉗各壹支、固定滑輪壹個、刀具參支及手
套壹雙，均沒收。
    事  實
一、丙○○前因竊盜案件，經臺灣桃園地方法院以94年易字第71
    0 號判決判處應執行有期徒刑9 月確定，嗣經減刑為4 月15
    日確定，甫於民國96年7 月16日徒刑執行完畢出監。詎其猶
    不知悔改與甲○○共同意圖為自己不法所有之犯意聯絡，(1)
    於民國96年10月1 日凌晨1 時許，由甲○○騎乘車號不詳之
    機車，搭載丙○○，至中山高速公路旁產業道路，2 人遂爬
    上邊坡至中山高速公路中壢段北上55到57公里間某1 電桿處
    ，由戴著手套的丙○○攜帶所有之壓力剪、魚嘴鉗各1 支、
    固定滑輪1 個，由丙○○先以工具將電桿之蓋子撬開，旋即
    以魚嘴鉗將滑輪固定在電燈桿上，再持壓力剪斷國道高速公
    路局北區工程處之電纜線，並利用滑輪將電纜線拉出後放置
    高速公路旁邊坡，甲○○則在上址邊坡旁收取竊取之電纜線
    6 條後，得手後，甲○○再前往某處駕駛福裕商店所有之車
    牌號碼LF-5332 號自用小貨車，搭載丙○○返回上址處，共
    同搬運上揭電纜線至車上，旋即載運離去，至桃園縣中壢市
    ○○路158 巷11號頂樓，2 人以丙○○所有之撥電線刀具除
    去外覆塑膠皮後，將外皮丟棄在某產業道路旁，並將電纜銅
    線以新臺幣（下同）6,000 元代價變賣後朋分花用。(2)於同
    年月14日凌晨1 時許，丙○○先以電話聯絡甲○○到中山高
    速公路北上55.4公里旁產業道路處前載運電纜線，嗣後丙○
    ○戴著手套並攜帶壓力剪、魚嘴鉗各1 支、固定滑輪1 個、
    刀具3 支搭乘不知情某姓名、年籍不詳綽號「阿華」之成年
    男子騎乘車號不詳之機車，前往上址，隨即獨自下車，再以
    上揭同一行竊方式竊取2 根電桿之電纜線各5 條，得手後，
    再由在旁之甲○○收取電纜線10捆，並共同搬運至上揭車子
    離去，嗣於同日上午6 時許，經警在桃園縣中壢市158 巷11
    號前，查獲甲○○駕駛上揭自用小貨車載運，而當場起獲渠
    等所竊得之電纜線10捆（約600 公尺，125.8 公斤）、電纜
    裸銅線頭6 支（約360 公尺0.45公斤），並扣得撥電線刀具
    3 支、壓力剪1 支、魚嘴鉗、固定滑輪1 個、手套1 雙等作
    案工具。
二、案經桃園縣警察局中壢分局報請臺灣桃園地方法院檢察署檢
    察官偵查後起訴。
    理  由
壹、程序方面：
一、按除簡式審判程序、簡易程序及第376 條第1 款、第2 款所
    列之罪之案件外，第一審應行合議審判，此觀諸96年3 月23
    日總統公布修正施行之同法第284 條之1 規定亦明。查本件
    係於96年12月11日繫屬本院（詳本院收文戳章），而被告2
    人於本件所犯竊盜罪（詳下述）係屬刑事訴訟法第376 條第
    2 款所定之案件，是依刑事訴訟法第284 條之1 規定，本件
    自得不行合議審判。
二、本件認定事實所引用之證據方法（詳下述及者，包含人證、
    書證、物證等），並無證據證明係公務員違背法定程序所取
    得，且檢察官、被告2 人於審判期日對本院提示之卷證均陳
    明沒意見，且卷內之文書證據，亦無刑事訴訟法第159 條之
    4 之顯有不可信之情況或其他不得作為證據之情形，本院審
    酌引為證據亦為適當，是依刑事訴訟法第159 條之1 第2 項
    、第159 條之4 、之5 等規定，下述認定事實所引用之證據
    方法均有證據能力，合先敘明。
貳、實體方面：
一、上開犯罪事實，業據被告丙○○、甲○○迭於警詢、偵查及
    本院審理中坦承不諱，核與證人乙○○證述情節相符，並有
    贓物認領保管單、中山高速公路內壢交流道改善工程合約書
    、採證照片在卷可稽，並有刀具3 支、壓力剪1 支、魚嘴鉗
    、固定滑輪1 個、手套1 雙扣案可證，被告自白與事實相符
    ，事證明確，被告犯行洵堪認定。
二、查刀具、壓力剪、魚嘴鉗等物主要構成部分為鐵質，質地堅
    硬，客觀上具有危險性，可供作兇器使用，為公眾所周知之
    事，故核被告丙○○、甲○○持上開工具竊取電纜線，係犯
    刑法第321 條第1 項第3 款攜帶兇器竊盜罪。被告2 人就上
    開2 次犯行具有犯意聯絡及行為分擔，為共同正犯。又其2
    人所犯上開2 次竊盜犯行，犯意各別，應分論併罰。另查被
    告丙○○有如事實欄所載之犯罪前科紀錄及執行情形，有卷
    附臺灣高等法院被告前案紀錄表可按，被告丙○○受有期徒
    刑之執行完畢後，5 年以內故意再犯本件有期徒刑以上之罪
    ，為累犯，應依刑法第47條第1 項規定加重其刑。爰審酌被
    告2 人正值壯年，不思循合法正當途徑獲得財物，竟運用智
    慧於不當之途，然犯罪後尚能坦承犯行，態度尚佳，及檢察
    官就被告丙○○部分求處有期徒刑1 年尚稱妥適等一切情狀
    ，分別量處如主文所示之刑，並均分別定應執行之刑。至公
    訴人雖聲請對被告丙○○併予諭知強制工作，然查被告丙○
    ○於本案發生前雖曾分別於95年、96年間因竊盜案件，經法
    院判處有期徒刑9 月、10月確定，有臺灣高等法院被告前案
    紀錄表在卷可考，固屬不該，但依其上開竊盜犯罪後與本案
    犯罪之間隔期間及被告丙○○竊盜犯罪次數而言，是否即有
    竊盜之犯罪習慣，實難遽予認定，且是否能遽認被告有因懶
    惰或遊蕩而有犯罪習慣，亦難以認定，況且，本院已依被告
    犯行情形，分別諭知有期徒刑8 月、8 月，並定其應執行刑
    為有期徒刑1 年，應足以盡其本案之罪責，本院認尚無宣告
    強制工作保安處分之必要，特此敘明。又扣案之刀具3 支、
    壓力剪1 支、魚嘴鉗、固定滑輪1 個、手套1 雙，均為被告
    丙○○所有，用以犯本件竊盜所用之物均應依刑法第38條第
    1 項第2 款之規定，併宣告沒收之。
據上論斷，應依刑事訴訟法第284 條之1 、第299 條第1 項前段
，刑法第321 條第1 項第3 款、第28條、第47條第1 項、第51條
第5 款、第38條第1 項第2 款，判決如主文。
本案經檢察官林安紜到庭執行職務。
中　　華　　民　　國　　96　　年　　12　　月　　28　　日
                  刑事第一庭  法　官　朱美璘
以上正本證明與原本無異
如不服本判決，應於判決送達後10日內向本院提出上訴狀（應附
繕本），其未敘述上訴理由者，應於上訴期間屆滿後20日內補提
理由書狀於本院，上訴於臺灣高等法院。
                              書記官　谷貞豫
中　　華　　民　　國　　96　　年　　12　　月　　31　　日
附錄本案論罪科刑法條：
刑法第321條第1項：
犯竊盜罪而有左列情形之一者，處六月以上、五年以下有期徒刑：
一  於夜間侵入住宅或有人居住之建築物、船艦或隱匿其內而犯之
    者。
二  毀越門扇、牆垣或其他安全設備而犯之者。
三  攜帶兇器而犯之者。
四  結夥三人以上而犯之者。
五  乘火災、水災或其他災害之際而犯之者。
六  在車站或埠頭而犯之者。
刑法施行法第1條之1：
中華民國九十四年一月七日刑法修正施行後，刑法分則編所定罰
金之貨幣單位為新臺幣。
九十四年一月七日刑法修正時，刑法分則編未修正之條文定有罰
金者，自九十四年一月七日刑法修正施行後，就其所定數額提高
為三十倍。但七十二年六月二十六日至九十四年一月七日新增或
修正之條文，就其所定數額提高為三倍。
